臺灣板橋地方法院刑事判決　　　　　　 100年度訴字第2689號
公　訴　人　臺灣板橋地方法院檢察署檢察官
被　　　告　林嘉隆
指定辯護人　彭宏東　本院公設辯護人
上列被告因違反毒品危害防制條例案件，經檢察官提起公訴（
100 年度偵字第26419 號），本院判決如下：
    主  文
林嘉隆犯如附表二所示之罪，各處如附表二所示之宣告刑（包含
從刑沒收部分）。應執行有期徒刑肆年陸月；扣案如附表二編號
5 所示之愷他命貳包（純質淨重共計伍拾玖點貳零貳伍公克）、
盛裝上開愷他命之包裝袋貳個，如附表二編號6 所示之販賣第三
級毒品所得財物現金新臺幣肆佰元及LG牌行動電話壹支（含門號
0000000000之SIM 卡壹枚）均沒收。
    事  實
一、林嘉隆明知愷他命（Ketamine，俗稱K 他命）係屬毒品危害
    防制條例第2 條第2 項第3 款所定之第三級毒品，依法不得
    販賣、轉讓或持有純質淨重20公克以上，竟為下列犯行：
  (一)分別基於轉讓第三級毒品愷他命之犯意，分別於附表一編號
    1 至4 所示之時間、地點，轉讓如附表一編號1 至4 所示之
    愷他命與曾涵琳共4 次。
  (二)復基於持有愷他命純質淨重20公克以上之犯意，於民國100
    年8 、9 月間某日，在臺北市某酒店內（確實地址不詳），
    向真實姓名年籍不詳、綽號「又政」之成年人，以新臺幣（
    下同）65,000元之價格購入共計約200 公克之愷他命，進而
    無故持有之。
  (三)另意圖營利，並基於販賣愷他命之犯意，於100 年10月3 日
    17時前之某時，由曾涵琳以其持有之門號0000000000號行動
    電話撥打林嘉隆所有門號0000000000號行動電話聯繫購買愷
    他命，嗣於同日17時許，林嘉隆在位於新北市○○區○○街
    194 巷13號10樓之居所，以400 元之價格，販賣約1 公克之
    愷他命與曾涵琳1 次。
  (四)嗣警於100 年10月3 日晚間11時15分許，經林嘉隆同意搜索
    其上開居所，扣得剩餘之上開林嘉隆所持有之愷他命2 包（
    合計淨重59.5公克，純質淨重59.2025 公克）及其所有用以
    供上開販賣愷他命之LG牌行動電話1 支（含門號0000000000
    號之SIM 卡1 張）及上開販賣愷他命所得現金400 元等物，
    始悉上情。
二、案經新北市政府警察局蘆洲分局移送臺灣板橋地方法院檢察
    署檢察官偵查起訴。
    理  由
一、有關證據能力之說明：
    按被告以外之人於審判外之陳述，雖不符刑事訴訟法第159
    條之1 至第159 條之4 之規定，而經當事人於審判程序同意
    作為證據，法院審酌該言詞陳述或書面陳述作成時之情況，
    認為適當者，亦得為證據；當事人、代理人或辯護人於法院
    調查證據時，知有刑事訴訟法第159 條第1 項不得為證據之
    情形，而未於言詞辯論終結前聲明異議者，視為有前項之同
    意，刑事訴訟法第159 條之5 定有明文。經查，本判決下列
    所引用前述被告林嘉隆以外之人於審判外之陳述，檢察官、
    被告及其辯護人於本院言詞辯論終結前均未聲明異議，本院
    審酌結果，認上開證據資料製作時之情況，尚無違法不當及
    證明力明顯過低之瑕疵，亦認為以之作為證據應屬適當。揆
    諸前開規定，爰依刑事訴訟法第159 條之5 規定，認前揭證
    據資料均有證據能力；至於其餘非供述證據部分，查亦無違
    法取得之情事存在，皆具證據能力，合先敘明。
二、本院得心證之理由：
  (一)上開事實，業據被告林嘉隆於偵查中及本院審理時自白在案
    ，核與證人曾涵琳於偵查中證述情節大致相符，又扣案之白
    色結晶2 包（起訴書誤載為1 包）經送交通部民用航空局航
    空醫務中心鑑定後，確含第三級毒品愷他命成分（驗前合計
    淨重59.5公克，因鑑驗使用0.0277公克，合計驗餘淨重59.4
    723 公克，純質淨重59.2025 公克），有交通部民用航空局
    航空醫務中心100 年11月1 日航藥鑑字第1005325Q號毒品鑑
    定書1 份在卷可稽，並有新北市政府警察局蘆洲分局搜索、
    扣押筆錄、扣押物品目錄表、扣押物品清單各1 份及查獲照
    片18張等存卷可憑。
  (二)查販賣毒品係政府嚴予查緝、懲以重典之違法行為，且上揭
    毒品之價格不低，取得不易，凡為販賣之不法行為者，苟無
    利可圖，應無甘冒持有毒品遭查獲之極大風險，無端親送至
    交易處所，平白無端義務為該買賣之工作。況被告自承本件
    所販賣之愷他命1 包係以350 元之代價取得，而以每包400
    之代價出售牟利等語（見本院卷第44頁反面），其販入之價
    格既較售出之價格低廉，顯有從中賺取買賣差價牟利之意圖
    及事實，是本件被告販售愷他命之行為，有從中賺取差價牟
    利之營利意圖，已屬灼然。
  (三)綜上所述，足認被告上開自白核與事實相符，應堪採信。本
    案事證明確，被告上開犯行均堪予認定，應予依法論科。
三、論罪：
    核被告就附表一編號1 至4 所為，各係犯毒品危害防制條例
    第8 條第3 項之轉讓第三級毒品罪。又核被告就上開事實欄
    一(二)所為，經警扣得剩餘之愷他命2 包，合計純質淨重為59
    .2025 公克，是核被告就此部分所為，係犯毒品危害防制條
    例第11條第5 項之持有第三級毒品純質淨重二十公克以上罪
    。公訴意旨雖認被告係分別於100 年10月3 日前之某2 日分
    2 次向「又政」購買愷他命，無非以被告之自白及扣得之愷
    他命2 包為據，惟被告之自白不得作為有罪判決之唯一證據
    ，且扣案之愷他命亦非不可能於同次購入，復查無其他積極
    事證足認被告確係分別持有2 包愷他命，爰依罪疑唯輕原則
    ，認定被告係同時持有2 包愷他命，是公訴意旨就此部分容
    有誤會，併此敘明。又核被告就上開事實欄一(三)所為，係犯
    毒品危害防制條例第4 條第3 項之販賣第三級毒品罪。被告
    所犯上開6 罪間，犯意各別、時間有異、行為互殊，均應分
    論併罰。又被告就上開販賣第三級毒品1 次及轉讓第三級毒
    品4 次之犯行，於偵查及審判中皆曾自白犯罪（見偵卷第69
    、91頁、本院卷第9 頁反面），此部分皆應依毒品危害防制
    條例第17條第2 項之規定減輕其刑。
四、科刑：
    爰分別審酌被告明知毒品不僅殘害施用者身心健康，且因施
    用毒品而散盡家財、連累家人，甚至為購買毒品鋌而走險者
    ，亦不在少數，竟無視法令限制，而為本件持有毒品之犯行
    ，復為本件轉讓毒品之犯行，助長毒品氾濫，戕害他人健康
    ，減損勞動生產力，影響社會層面至深；為謀不法利益，更
    進而為本件販賣毒品犯行，擴大毒品交易、散布範圍，所為
    實有不該，惟衡及被告販賣及轉讓之對象僅1 人、販賣次數
    僅1 次，且販賣所得為400 元，利得尚屬非鉅等一切情狀，
    爰分別量處如主文所示之刑，並定其應執行之刑，以資懲儆
    。至辯護人所稱被告並無前科、所得利潤無幾等情，主張情
    輕法重，請求再予酌減刑度乙節，然販毒本為立法者制定重
    典懲治之犯罪，法院無堪予憫恕之特殊事由，不應任意跳脫
    法定刑之範圍而侵害立法權之範疇，被告自身染有毒癮，未
    圖自救，明知刑責嚴重仍屢次故意犯本案之罪，並無何可堪
    憫恕之情狀，自不宜援用刑法第59條規定減輕其刑，附此指
    明。
五、沒收：
  (一)就事實欄一(二)部分：
    按毒品危害防制條例第18條第1 項前段之規定，應予沒收銷
    燬之毒品，以經查獲之第一、二級毒品為限。再毒品依其成
    癮性、濫用性及對社會危害性，共分為四級，施用或持有第
    三、四級毒品，因其可罰性較低，該條例除就持有第三、四
    級毒品純質淨重20公克以上設有處罰規定外，未另設處罰之
    規定，然鑑於第三、四級毒品均係管制藥品，特於同條例第
    11條之1 明定無正當理由，不得擅自持有；第18條第1 項後
    段復規定查獲之第三、四級毒品，無正當理由而擅自持有者
    ，均沒入銷燬之，從而，依同條例第18 條 第1 項後段應沒
    入銷燬之毒品，專指查獲施用或持有之第三、四級毒品，但
    不構成犯罪行為者而言，如持有第三級毒品純質淨重20公克
    以上者，既屬同條例相關法條明文規定處罰之犯罪行為，即
    非該條項應依行政程序沒入銷燬之範圍，而同條例對於犯持
    有第三級毒品純質淨重20公克以上罪所查獲之毒品之沒收，
    並無特別規定，但該行為既已構成犯罪，則該毒品即屬不受
    法律保護之違禁物，自應回歸刑法之適用，依刑法第38條第
    1 項第1 款之規定沒收之。查扣案如事實欄一(二)所示之愷他
    命2 包（合計驗餘淨重59.4723 公克，純質淨重59.2025 公
    克），屬第三級毒品，為違禁物，應依刑法第38條第1 項第
    1 款宣告沒收（至鑑驗用罄之愷他命，既已滅失，自無庸再
    予以宣告沒收）。另用以盛裝上開愷他命之包裝袋2 個，係
    被告所有，用以包裹毒品，具防止裸露、逸出及潮濕之功用
    ，為便利被告供本案持有毒品所用之物，業據被告於本院審
    理時供述甚詳，爰依刑法第38條第1 項第2 款之規定宣告沒
    收。
  (二)就事實欄一(三)部分：
    按行動電話服務須以晶片卡（即SIM 卡）為使用介面，因此
    電信公司於出租行動電話門號予消費者使用時，即同時附帶
    提供晶片卡給消費者作為門號使用之介面，故電信公司接受
    消費者申辦門號並將該門號開通上線時，該晶片卡之所有權
    亦移轉於消費者，自不能認該晶片卡仍屬電信公司所有之物
    （最高法院97年度台上字第1925號判決參照）。查本件扣案
    LG牌手機（含門號0000000000號SIM 卡1 枚）1 支，係被告
    所有，並供上開販賣愷他命聯繫使用之物，已如前述，業據
    被告於本院審理時供述明確，屬被告所有且供犯罪所用之物
    ，爰依毒品危害防制條例第19條第1 項諭知沒收。又被告販
    賣愷他命所得400 元，亦應依毒品危害防制條例第19條第1
    項規定宣告沒收。
  (三)至扣案之愷他命1 包（淨重1.7850公克，取樣0.0148公克，
    驗餘淨重1.7702公克）係查獲當日在場之第三人葉致宏所有
    ，K 盤1 個係被告所有供施用愷他命之用，核均與被告上開
    犯行無關，爰不另為沒收之諭知，併此敘明。
據上論斷，應依刑事訴訟法第299 條第1 項前段，毒品危害防制
條例第4 條第3 項、第8 條第3 項、第11條第5 項、第17條第2
項、第19條第1 項，刑法第11條、第38條第1 項第1 款、第2 款
、第51條第5 款，判決如主文。
本案經檢察官曾揚嶺到庭執行職務
中    華    民    國   100    年    12    月    21    日
                 刑事第七庭  審判長  法  官  陳 伯 厚
                                     法  官  蘇 揚 旭
                                     法  官  魏 俊 明
上列正本證明與原本無異。
如不服本判決，應於判決送達後10日內敘明上訴理由，向本院提
出上訴狀 (應附繕本) ，上訴於臺灣高等法院。其未敘述上訴理
由者，應於上訴期間屆滿後20日內向本院補提理由書「切勿逕送
上級法院」。
                                     書記官  朱 烈 稽
中    華    民    國   100    年    12    月    21    日
附錄本案論罪科刑法條全文：
毒品危害防制條例第4條
製造、運輸、販賣第一級毒品者，處死刑或無期徒刑；處無期徒
刑者，得併科新臺幣 2 千萬元以下罰金。
製造、運輸、販賣第二級毒品者，處無期徒刑或 7 年以上有期
徒刑，得併科新臺幣 1 千萬元以下罰金。
製造、運輸、販賣第三級毒品者，處 5 年以上有期徒刑，得併
科新臺幣 7 百萬元以下罰金。
製造、運輸、販賣第四級毒品者，處 3 年以上 10 年以下有期
徒刑，得併科新臺幣 3 百萬元以下罰金。
製造、運輸、販賣專供製造或施用毒品之器具者，處 1 年以上
7 年以下有期徒刑，得併科新臺幣 1 百萬元以下罰金。
前五項之未遂犯罰之。
毒品危害防制條例第8條
轉讓第一級毒品者，處 1 年以上 7 年以下有期徒刑，得併科新
臺幣 1 百萬元以下罰金。
轉讓第二級毒品者，處 6 月以上 5 年以下有期徒刑，得併科新
臺幣 70 萬元以下罰金。
轉讓第三級毒品者，處 3 年以下有期徒刑，得併科新臺幣 30
萬元以下罰金。
轉讓第四級毒品者，處 1 年以下有期徒刑，得併科新臺幣 10
萬元以下罰金。
前四項之未遂犯罰之。
轉讓毒品達一定數量者，加重其刑至二分之一，其標準由行政院
定之。
毒品危害防制條例第11條
持有第一級毒品者，處 3 年以下有期徒刑、拘役或新臺幣 5 萬
元以下罰金。
持有第二級毒品者，處 2 年以下有期徒刑、拘役或新臺幣 3 萬
元以下罰金。
持有第一級毒品純質淨重十公克以上者，處 1 年以上 7 年以下
有期徒刑，得併科新臺幣 1 百萬元以下罰金。
持有第二級毒品純質淨重二十公克以上者，處 6 月以上 5 年以
下有期徒刑，得併科新臺幣 70 萬元以下罰金。
持有第三級毒品純質淨重二十公克以上者，處 3 年以下有期徒
刑，得併科新臺幣 30 萬元以下罰金。
持有第四級毒品純質淨重二十公克以上者，處 1 年以下有期徒
刑，得併科新臺幣 10 萬元以下罰金。
持有專供製造或施用第一級、第二級毒品之器具者，處 1 年以
下有期徒刑、拘役或新臺幣 1 萬元以下罰金。
毒品危害防制條例第17條
犯第 4 條至第 8 條、第 10 條或第 11 條之罪，供出毒品來源
，因而查獲其他正犯或共犯者，減輕或免除其刑。
犯第 4 條至第 8 條之罪於偵查及審判中均自白者，減輕其刑。
附表一：
┌──┬─────────────────────────┐
│編號│林嘉隆轉讓毒品方式（包含時間、地點、對象、數量等）│
├──┼─────────────────────────┤
│1   │林嘉隆於100 年3 月底某日，在新北市○○區○○路某處│
│    │，無償轉讓約0.5 公克之愷他命予曾涵琳。            │
├──┼─────────────────────────┤
│2   │林嘉隆於100 年4 月5 日，在新北市○○區○○路某處，│
│    │無償轉讓約0.5 公克之愷他命予曾涵琳。              │
├──┼─────────────────────────┤
│3   │林嘉隆於100 年4 月底某日，在新北市○○區○○路某處│
│    │，無償轉讓約0.5 公克之愷他命予曾涵琳。            │
├──┼─────────────────────────┤
│4   │林嘉隆於100 年5 月底某日，在新北市○○區○○路某處│
│    │，無償轉讓約0.5 公克之愷他命予曾涵琳。            │
└──┴─────────────────────────┘
附表二：
┌──┬────────┬────────────────┐
│編號│所為犯行        │宣告刑                          │
├──┼────────┼────────────────┤
│1   │附表一編號1部分 │林嘉隆轉讓第三級毒品，處有期徒刑│
│    │                │肆月。                          │
├──┼────────┼────────────────┤
│2   │附表一編號1部分 │林嘉隆轉讓第三級毒品，處有期徒刑│
│    │                │肆月。                          │
├──┼────────┼────────────────┤
│3   │附表一編號1部分 │林嘉隆轉讓第三級毒品，處有期徒刑│
│    │                │肆月。                          │
├──┼────────┼────────────────┤
│4   │附表一編號1部分 │林嘉隆轉讓第三級毒品，處有期徒刑│
│    │                │肆月。                          │
├──┼────────┼────────────────┤
│5   │事實欄一(二)部分  │林嘉隆持有第三級毒品純質淨重二十│
│    │                │公克以上，處有期徒刑拾月。扣案之│
│    │                │愷他命貳包（純質淨重共計伍拾玖點│
│    │                │貳零貳伍公克）及盛裝上開愷他命之│
│    │                │包裝袋貳個均沒收。              │
├──┼────────┼────────────────┤
│6   │事實欄一(三)部分  │林嘉隆販賣第三級毒品，處有期徒刑│
│    │                │貳年柒月。扣案販賣第三級毒品所得│
│    │                │新臺幣肆佰元及LG牌行動電話壹支（│
│    │                │含門號0000000000之SIM 卡壹枚）均│
│    │                │沒收。                          │
└──┴────────┴────────────────┘